臺灣嘉義地方法院刑事判決　　　　　　　　94年度易字第76號
公　訴　人　臺灣嘉義地方法院檢察署檢察官
被　　　告　丙○○　男　40歲.
上列被告因竊盜案件，經檢察官提起公訴（94年度偵字第1099號
），本院判決如下：
    主  文
丙○○於夜間侵入住宅竊盜未遂，累犯，處有期徒刑陸月，如易
科罰金，以佰元折算壹日。
    事  實
一、丙○○前因竊盜案件，經臺灣雲林地方法院於民國91年3月4
  　日，以90年度易字第770號判處有期徒刑5月確定，甫於91
    年3月20日易科罰金執行完畢。竟仍不知悔改，復基於意圖
    為自己不法所有之竊盜犯意，於94年2月6日晚上7時30分許
    ，自嘉義縣大林鎮中坑里18鄰沙崙317號未上鎖之後門徒手
    侵入屋內著手翻找財物，於將乙○○所有之全民健康保險卡
    、國民身分證、重型機車駕駛執照、車牌號碼LW3-400號重
    型機車之行車執照各1張及甲○○○所有之全民健康保險卡
    、國民身分證及殘障手冊各1張置於屋內桌上，尚未竊得財
    物之際，為屋主乙○○及其子秦志強所發覺，報警當場查獲
    。
二、案經嘉義縣警察局民雄分局報請台灣嘉義地方法院檢察署檢
    察官偵查起訴。
    理  由
一、認定犯罪事實所憑之証據及理由：
    訊據被告丙○○對其於94年2月6日晚上7時30分許，未經屋
    主即被害人乙○○之同意，自嘉義縣大林鎮中坑里18鄰沙崙
    317號未上鎖之後門徒手進入屋內，打開屋內桌子抽屜將乙
    ○○所有之全民健康保險卡等証件置於屋內桌上等情並不否
    認，惟辯稱係欲找被害人乙○○，並非竊盜云云。經查前揭
    事實業據目擊証人即被害人之子秦志強於警詢時証述明確，
    且有被告經警當場查獲時之現場照片6幀在卷可稽，核與被
    告之自白一致，其於夜間未經被害人同意侵入住宅之事實應
    堪認定。有爭執者係被告之前揭行為是否應評價為竊盜犯行
    。查被告雖辯稱欲找屋主即被害人乙○○，惟當時乙○○人
    確實在屋內，有証人秦志強之証詞可參，被告卻未經前門進
    入屋內找乙○○，卻反從後門進入屋內，而進入屋內後更直
    接打開抽屜翻找財物，被告之此等客觀行為，與其所辯稱之
    內容，尚非一致，且乙○○亦証稱不認識被告，足見被告所
    言無非係事後卸責之詞，尚非可採。而被告於前揭時地之夜
    間徒手侵入被害人之住宅，且已著手翻尋財物，其已著手竊
    盜行為，應堪認定，惟被告已取得而置於桌上之乙○○所有
    全民健康保險卡、國民身分證、重型機車駕駛執照、車牌號
    碼LW3-400號重型機車之行車執照各1張及甲○○○所有之全
    民健康保險卡、國民身分證及殘障手冊各1張等件，尚難評
    價為具有財產上之價值，故被告雖已著手實行竊盜行為，惟
    仍屬未遂階段，公訴意旨容有誤會，附此敘明。
二、證罪科刑之理由：
(一)核被告丙○○所為係犯刑法第321條第2項、第1項第1款之加
    重竊盜未遂罪。被告已著手於竊盜犯行之實行，而未至取得
    財物移入自己實力支配之程度，為未遂犯，爰依刑法第26條
    前段之規定減輕其刑。
(二)被告前因竊盜案件，經臺灣雲林地方法院於91年3月4日，以
    90年度易字第770號判處有期徒刑5月確定，甫於91年3月20
    日以易科罰金執行完畢，此有台灣高等法院被告前案紀錄表
    可稽，其於執行完畢5年內再犯本件有期徒刑以上之罪，為
    累犯，應依法加重其刑，並依刑法第71條第1項之規定先加
    後減。
(三)爰審酌被告學歷為國中畢業，雖已離婚，惟育有二子，原應
    努力工作賺取金錢，以餵養家庭，卻不思尋正常管道賺錢，
    反以夜間徒手侵入住宅之方式著手竊取財物，犯後猶意圖卸
    責等一切情狀，量處如主文所示之刑，並諭知易科罰金之折
    算標準。
三、適用法律之依據：
(一)刑事訴訟法第299條第1項前段。
(二)刑法第321條第1項第1款、第2項、第26條前段、第47條、第
    41條第1項前段。
(三)罰金罰鍰提高標準條例第2條。
本案經檢察官古富祺到庭執行職務
中　　華　　民　　國　　94　　年　　6 　　月　　23　　日
                 刑事第五庭  審判長法  官  黃仁勇
                                   法  官  洪嘉蘭
                                   法  官  黃義成
以上正本證明與原本無異。
如不服本判決，應於判決送達後10日內，向本院提出上訴狀。
中　　華　　民　　國　　94　　年　　6 　　月　　23　　日
                               　　書記官　侯麗茹
附錄法條：
刑法第321條
犯竊盜罪而有左列情形之一者，處六月以上、五年以下有期徒刑
：：
一  於夜間侵入住宅或有人居住之建築物、船艦或隱匿其內而犯之者。
二  毀越門扇、牆垣或其他安全設備而犯之者。
三  攜帶兇器而犯之者。
四  結夥三人以上而犯之者。
五  乘火災、水災或其他災害之際而犯之者。
六  在車站或埠頭而犯之者。
前項之未遂犯罰之。
